臺灣板橋地方法院交通事件裁定　　　　96年度交聲字第1079號
原處分機關　臺北市交通事件裁決所
受處分人即
異　議　人　甲○○
上列受處分人即異議人因違反道路交通管理處罰條例案件，對於
臺北市交通事件裁決所民國96年7 月9 日所為之處分（北市裁二
字第裁22-C00000000號），聲明異議，本院裁定如下：
    主  文
異議駁回。
    理  由
一、按「汽車駕駛人，行經有燈光號誌管制之交岔路口闖紅燈者
    ，處新台幣一千八百元以上五千四百元以下罰鍰」，道路交
    通管理處罰條例第53條第1 項定有明文，且依同條例第63條
    第1 項第3 款規定，應記違規點數3 點。又所謂「汽車」，
    係指在道路上不依軌道或電力架線而以原動機行駛之車輛（
    包括機器腳踏車），同條例第92條第1 項所授權訂立之道路
    交通安全規則第2 條第1 項第1 款亦有明文規定。故機車駕
    駛人如有上開闖紅燈之違規情形，亦有首揭處罰規定之適用
    。
二、原處分機關認受處分人即異議人甲○○於民國96年4 月12日
    下午3 時29分許，騎乘車牌號碼K3T-753 號重型機車，行經
    臺北縣板橋市○○○路、實踐路口時，闖越紅燈左轉實踐路
    行駛，涉有道路交通管理處罰條例第53條第1 項之違規，嗣
    經警攔截製單舉發後，爰依上開法律規定，於96年7 月9 日
    以北市裁二字第裁22-C00000000號裁罰異議人罰鍰新台幣（
    下同）1 千8 百元及記違規點數3 點在案，此有臺北縣政府
    警察局舉發違反道路交通管理事件通知單影本、原處分機關
    違反道路交通管理事件裁決書各1 份附卷可按。
三、聲明異議意旨略以：異議人騎乘機車行經前揭路口，見紅燈
    號誌有停，待綠色小巨人亮起並閃爍，異議人才起步左轉，
    並未違規紅燈左轉之情事。嗣經警員攔停後，異議人即表示
    並無違規，且請警員前往現場查看，發現原來小綠人亮了一
    分多鐘熄滅後，上頭的綠燈才亮起來，警員雖告知異議人上
    面的綠燈才是行車指示號誌，但令人不解的是，為何該路段
    皆係單行道，要設二次綠燈讓用路人無所適從，且警員身處
    50公尺外，又如何辨識紅綠燈號而為裁罰。爰聲明異議，請
    求撤銷上開裁決云云。
四、經查：
  (一)證人即案發當時之現場值勤警員梁景芳到庭證稱：「（問：
    本件是否你承辦？當時情形？）是。當時我在實踐路上執行
    取締交通違規之勤務，我發現異議人的車子從館前東路往北
    的方向左轉實踐路，當時館前東路是紅燈，不能直行也不能
    左轉。館前東路往北的方向確實是單行道。我發現違規之後
    ，就將異議人攔下，並告知其違規之情形，之後就開單告發
    」、「（問：你當天看到異議人紅燈左轉之距離多遠？）大
    約有三十公尺左右，可以看得清楚」、「（問：當時是下午
    ，視線如何？）良好，當時是晴天，沒有任何障礙物」、「
    （問：視力狀況？）我有近視，但有戴眼鏡，所以視力是正
    常」、「（問：你當時發現異議人紅燈左轉時，是否還有其
    他車輛也紅燈左轉？）沒有，只有異議人的車輛」、「（問
    ：你將異議人攔下後，他的反應為何？）他說他是看到對面
    的行人號誌燈是綠燈，所以他才轉過來的」、「（問：他對
    面行人號誌燈與異議人路口之車輛號誌的燈號是否會一樣？
    ）不一樣，因為館前東路過了該路口之後的路段是雙向道，
    所以號誌會不一樣，異議人這邊的車輛號誌顯示紅燈，對面
    的行人號誌則是綠燈，那邊的車輛是可以往南左右轉（庭呈
    案發地點時相圖及照片九張附卷）」、「（問：是否認識異
    議人？與異議人間有無嫌隙？）不認識異議人，與異議人間
    沒有任何嫌隙」等語（參見本院96年8 月17日訊問筆錄）。
  (二)審諸前揭證人所證乙節，並無不合常理或矛盾之處，其所為
    證詞業已清楚證述異議人騎乘前揭機車，於案發時、地確有
    紅燈左轉而該當闖紅燈之交通違規情事甚明。至除該證人之
    證詞外，固無另以錄影或照相等方式所拍攝之車輛違規錄影
    帶或照片另資證明。惟一般警員執行交通勤務，依法並未要
    求就上開車輛闖紅燈等違規事項必須錄影或拍照存證，且因
    此等違規情事均發生於一剎那之間，除非於案發現場恰有預
    先錄影或擺設固定之照相設備，否則要求值勤警員或舉發機
    關緊急錄影或照相，並須以此為證，亦未免與執行勤務之實
    況難合。職是，本院以為雖無違規錄影或照片等證據資料另
    為佐證，但案發當時之現場值勤警員亦不失為可資證明之證
    人身分，該警員既已到庭作證如上，其證詞尚屬合理，且衡
    諸該警員係依法執行公務，其與異議人並不認識，亦無任何
    嫌隙可言，該警員當不至甘冒涉犯偽證罪之風險，蓄意構陷
    異議人有此交通違規，故該警員上述之證言應可採信，當堪
    認定異議人確有上開之違規事實無訛。
五、綜上所述，應堪認定異議人確有前揭之交通違規情事，異議
    人空言為辯並無足取。揆諸首揭法律規定，異議人既駕車行
    經有燈光號誌管制之交岔路口闖紅燈，原處分機關審酌異議
    人違規情節，處以法律規定額度內之罰鍰1 千8 百元，並記
    違規點數3 點，自屬有據。異議人仍執詞聲明異議，洵無理
    由，本院當應裁定駁回。
六、結論：依道路交通管理處罰條例第87條第2 項、道路交通案
    件處理辦法第19條，裁定如主文。
中　　華　　民　　國　　96　　年　　9 　　月　　11　　日
                  交通法庭      法　官　陳信旗
以上正本證明與原本無異。
如不服本裁定，應於送達後5 日內向本院提出抗告狀。
                                書記官  陳昭綾
中　　華　　民　　國　　96　　年　　9 　　月　　11　　日
